categories:
  - AnalisaR
  - Ciência de dados
  - Data science
  - Numerical ecology
  - Ecologia numérica
tags:
  - R
  - programação
  - curiosidades R
  - R programming
  - Programação em R
  - Ecology
  - Numerical ecology
  - Ecologia
  - Ecologia numérica
output: 
  html_document:
    theme: darkly
    highlight: breezedark
    toc: true
    toc_depth: 3
    toc_float: true
    colapse: true
    smooth_scroll: false
---

```{r setup, include=FALSE}
knitr::opts_chunk$set(echo = TRUE)
```

# **Blog AnalisaR**{.tabset .tabset-fade .tabset-pills}

### Como construir um mapa no R{.tabset}

A melhor forma de contextualizar geograficamente uma informação é através de um mapa. Em que região um estudo foi realizado? O estado ou município do estudo se localiza no interior, ou próximo ao litoral? Próximo a áreas urbanas, ou na zona rural? Onde exatamente as observações foram realizadas? Um mapa bem construído tem a capacidade de transmitir todas essas infomações e muitas outras em uma única imagem. Por isso, nesse post vamos traçar um caminho para você construir seu primeiro mapa, bem basico, no R utlizando os pacotes `ggmap`, `ggplot2` e `tmap`. A partir desse trilha você será capaz de construir um mapa básico utilizando seus próprios dados a partir de três pacotes do R.

Um bom mapa...

### `ggmap`{.tabset}

O pacote `ggmap` funciona de forma semelhante ao `ggplot2`, ou seja, a paritr da adição de diferentes camadas de informação. Assim, a primeira etapa da construção de um mapa utilizando o `ggmap` é criar a sua camada que servirá como base para a adição das informações que você desejar incluir. Para criar a camada base do mapa faremos uso da função `get_map()`. A função `get_map()` é um *wrapper* que constroi a camada base do mapa a partir de uma consulta nos servidores do *Google Maps*, *Open StreetMap*, *Stamen Maps* ou *Naver Map*. Por essa razão, é necessário fazer um registro no site da *Google services*. Faça seu registro no site https://cloud.google.com/maps-platform/ e veja como fazer o registro da sua chave API digitando `?register_google` no console do R.  

Para criar a camada base do mapa vamos utilizar os cinco primeiros argumentos da função função `get_map(location = , zoom = , scale = , maptype = , source = )`. Assim, informaremos a função:

- `location = ` um par de coordenadas geográficas ou os quatro limites da caixa do mapa para que a função busque-o em uma base;
- `zoom =` uma valor inteiro entre 3 e 21 que determina o zoom do mapa;
- `scale = ` um dos valores 1, 2, ou 4 que detremina o número de pixels;
- `maptype = ` o tema do mapa; e
- `source = ` o servidor fonte para busca do mapa base.

Agora, vamos construir a camada base para o nosso mapa. A título de exemplo, utilizaremos duas fontes (`source = "google`, `source = "stamen"`) e dois tipos diferentes de mapas (`maptype = "satellite"` e `maptype = "terrain"`) para compor as bases dos nossos mapas. 

```{r, echo = TRUE, eval = FALSE}
# Carregar pacote
library(ggmap)

# Determinar valor das variáveis que alimentam os argumentos
ponto_referencia <- c(lon = -42.78, lat = -22.47)
zoom <-  12
resolucao <- 1
tipo_de_mapa1 <- "satellite"
fonte1 <- "google"
tipo_de_mapa2 <- "terrain"
fonte2 <- "stamen"

# Gerar o mapa 1
mapa1 <- get_map(location = ponto_referencia, 
                      zoom = zoom, 
                      scale = resolucao,
                      source = fonte1, 
                      maptype = tipo_de_mapa1)
ggmap(mapa1)

# Gerar o mapa 2
mapa2 <- get_map(location = ponto_referencia, 
                      zoom = zoom, 
                      scale = resolucao,
                      source = fonte2, 
                      maptype = tipo_de_mapa2)
ggmap(mapa2)

```

A próxima etapa é adicionar aos mapas os pontos que representam, por exemplo, locais onde algum tipo de coleta de dados foi realizada. Para isso, iremos adiciona-los as camadas base utilizando a função `geom_point()`.

```{r, eval = TRUE, echo = TRUE}
# Carregar dados. Você pode copiar os dados da tabela, ou baixa-los em  
pontos <- read.csv("datasets/xycoords_lat_long.csv", 
                   header = TRUE, row.names = 1)
pontos
str(pontos)
# Adicionar os pontos a camada base dos dados
ggmap(mapa1) +
  geom_point(data = pontos, aes(x = as.double(x), y = as.double(y)))

```
### [Blog AnalisaR](Blog-AnalisaR.html){.tabset}

### [Qual são as vantagens do R?](){.tabset}

#### [AnalisaR](index.html){.tabset}

#### [Portifolio](Portifolio.html){.tabset}

#### [Equipe AnalisaR](Equipe-AnalisaR.html){.tabset}

#### [Contato](Contato.html){.tabset}