---
categories:
  - AnalisaR
  - Ciência de dados
  - Data science
  - Numerical ecology
  - Ecologia numérica
tags:
  - R
  - programação
  - curiosidades R
  - R programming
  - Programação em R
  - Ecology
  - Numerical ecology
  - Ecologia
  - Ecologia numérica
output: 
  html_document:
    theme: darkly
    highlight: breezedark
    toc: true
    toc_depth: 3
    toc_float: true
    colapse: true
    smooth_scroll: false
---

```{r setup, include=FALSE}
knitr::opts_chunk$set(echo = TRUE)
# Carregar pacotes
library(tidyverse)
library(sp)
library(rgdal)
library(tmap)

# Carregar dados  -------------------------------------------
regiao <- readOGR(dsn = "datasets/regioes_2010", layer = "regioes_2010")
estados <- readOGR(dsn = "datasets/estados_2010", layer = "estados_2010")
cham_15 <- read.csv("datasets/cham_2015.csv")

# Gerar tabelas  -------------------------------------------
# Votação por estado
votacao_estado <- cham_15 %>% 
  filter(rollcall_id == levels(factor(cham_15$rollcall_id))[1]) %>% 
  group_by(rollcall_id, legislator_state) %>% 
  mutate(total = ifelse(legislator_vote == "Sim", 1, 
                        ifelse(legislator_vote == "Nao", -1, 
                               ifelse(legislator_vote == "Art. 17", 0, 0))),
         sim = ifelse(legislator_vote == "Sim", 1, 
                      ifelse(legislator_vote == "Nao", 0, 
                             ifelse(legislator_vote == "Art. 17", 0, 0))),
         nao = ifelse(legislator_vote == "Sim", 0, 
                      ifelse(legislator_vote == "Nao", -1, 
                             ifelse(legislator_vote == "Art. 17", 0, 0)))) %>% 
  group_by(rollcall_id, legislator_state) %>% 
  filter(legislator_vote %in% c("Sim", "Nao")) %>% 
  summarise(saldo = sum(total), sim = sum(sim), nao = sum(nao))

# Votação por partido por estado
votacao_partido <- cham_15 %>% 
  filter(rollcall_id == levels(factor(cham_15$rollcall_id))[1]) %>% 
  group_by(rollcall_id, legislator_state, legislator_party) %>% 
  mutate(saldo = ifelse(legislator_vote == "Sim", 1, 
                        ifelse(legislator_vote == "Nao", -1, 
                               ifelse(legislator_vote == "Art. 17", 0, 0))),
         sim = ifelse(legislator_vote == "Sim", 1, 
                      ifelse(legislator_vote == "Nao", 0, 
                             ifelse(legislator_vote == "Art. 17", 0, 0))),
         nao = ifelse(legislator_vote == "Sim", 0, 
                      ifelse(legislator_vote == "Nao", -1, 
                             ifelse(legislator_vote == "Art. 17", 0, 0)))) %>% 
  group_by(rollcall_id, legislator_state, legislator_party, legislator_vote) %>% 
  filter(legislator_vote %in% c("Sim", "Nao")) %>% 
  summarise(saldo = sum(saldo), sim = sum(sim), nao = sum(nao))

# Gerar objetos espaciais para as diferentes camadas  -------------------------------------------
camada_estado <- merge(x = estados, y = votacao_estado,
                       by.x = "sigla", by.y = "legislator_state", 
                       duplicateGeoms = TRUE) # to merge a spatial object to a data frame

camada_partido <- merge(x = estados, y = votacao_partido,
                        by.x = "sigla", by.y = "legislator_state", 
                        duplicateGeoms = TRUE) # to merge a spatial object to a data frame

# gerando camadas saldo, sim e não de mapa por estado
camada_estado <- camada_estado[, c("rollcall_id", "sigla", "nao", "sim", "saldo")]
estado <- list()

for (i in 3:5) {
  estado[[i]] <- camada_estado[, 
                                 c(1, 2, i)]
  }

estado <- c(nao = estado[[3]], sim = estado[[4]], saldo = estado[[5]])

# gerando camadas saldo, sim e não de mapa por partido
index <- length(levels(factor(camada_partido@data$legislator_party)))
partidos_saldo <- list()

for (i in 1:index){
  # saldo da votação por partido por estado
  partidos_saldo[[i]] <- camada_partido[camada_partido$legislator_party == levels(factor(camada_partido$legislator_party))[i],
                                        c("rollcall_id", "sigla", "legislator_party", "nao", "sim", "saldo")]
  names(partidos_saldo)[[i]] <- levels(factor(camada_partido@data$legislator_party))[i]
}

```

# **Mapa de votação do Legislativo**{.tabset .tabset-fade .tabset-pills}

### **Mapa de votação por estado - Medida Provisória 660-2014-1** {.tabset}

#### **Objetivo do mapa**{.tabset}

Este mapa foi elaborado para vizualização do posicionamento de cada estado em relação a votação de em primeiro turno de uma medida prvisória (MPV-660-2014-1). Protanto, o mapa reflete o posicionamento dos deputados federais de cada estado em relação a medida provisória. 

#### **Descrição do mapa**{.tabset}

O mapa apresenta três camadas. Cada camada contem os dados sobre os votos contra, a favor da MPV-660-2014-1 e o saldo final da votação.

#### **Votos Contra**{.tabset}

Essa camada do mapa mostra o número de votos contra a MPV-660-2014-1 em um estado. Cores mais intensas indicam mais votos contra a MP, enquanto cores menos intensas indicam menos votos contra a matéria no estado. Clicando (ou tocando, no smartphone) sobre a área ou a sigla do estado é fornecida uma tabela contendo o número de votos contra a medida.

#### **Votos a favor**{.tabset}

Essa camada do mapa mostra o número de votos a favor da MPV-660-2014-1 em um estado. Cores mais intensas indicam mais votos a favor da medida, enquanto cores menos intensas indicam menos votos a favor da matéria no estado. Clicando (ou tocando, no smartphone) sobre a área ou a sigla do estado é fornecida uma tabela contendo o número de votos a favor da medida.

#### **Saldo da Votação**{.tabset}

Essa camada do mapa mostra o resultado da votação da matéria em questão por estado (saldo = votos a favor - votos contra). Um saldo positivo significa que a medida foi aprovada no estado. Um saldo negativo indica que a medida foi reprovada neste estado. Cores mais intensas indicam que a medida foi aprovada, enquanto cores menos intensas indicam a reprovação da matéria no estado. Clicando (ou tocando, no smartphone) sobre a área ou a sigla do estado é fornecido o saldo da votação para o estado.

```{r, eval = TRUE, echo = FALSE, warning = FALSE, message = FALSE}
# Mapa com tmap  -------------------------------------------
tmap_mode("view")

# Mapa com resutlado da votação por estado  -------------------------------------------
popup_vars <- c(`Votos contra: ` = names(estado)[1],
                `Votos a favor: ` = names(estado)[2],
                `Saldo da votação: ` = names(estado)[3])
nomes <- c("Votos contra", "Votos a favor", "Saldo da votação")
posicao1 <- c("right", "right", "right")
posicao2 <- c("top", "bottom", "bottom")
mapa_estado <- list()
mapa_estados_final <- 0
for (i in 1:3){
  mapa_estado_final <- tm_basemap(server = "CartoDB.PositronNoLabels") +
    # sim, não e saldo da votação por estado
    tm_shape(shp = estado[[i]], name = nomes[i]) +
    tm_fill(col = names(estado[[i]])[3], midpoint = 0,
            title = paste0(estado[[i]]$rollcall_id[1], 
                          "\n (",  nomes[i], ")")) +
    tm_borders() +
    tm_text(text = "sigla", size = 1) +
    tm_symbols(alpha = 0, border.alpha = 0,
               popup.vars = popup_vars[i]) +
    tm_view(view.legend.position = c(posicao1[i], posicao2[i]))
  
  mapa_estados_final <- mapa_estados_final + mapa_estado_final
}

mapa_estados_final <- mapa_estados_final +
  # Região
  tm_shape(regiao) +
  tm_borders(col = "black", lwd = 2) +
  tm_view(leaflet.options = c(dragging = FALSE), 
          set.zoom.limits = c(4, 10)) 
   
mapa_estados_final
```

### **Mapa de votação por partido e por estado - Medida Provisória 660-2014-1** {.tabset}

#### **Objetivo do mapa**{.tabset}

Este mapa foi elaborado para vizualização do posicionamento de cada partido em relação a votação de em primeiro turno de uma medida prvisória (MPV-660-2014-1), por estado. Protanto, o mapa reflete o posicionamento dos deputados federais e seus partido em relação a medida provisória em cada unidade federativa. 

#### **Descrição do mapa**{.tabset}



#### **Votos Contra**{.tabset}



#### **Votos a favor**{.tabset}



#### **Saldo da Votação**{.tabset}



```{r, eval = TRUE, echo = FALSE, warning = FALSE, message = FALSE}
# Mapa com resultado da votação por partido por estado --------------------
mapa_partido <- list()
mapa_partidos_final <- 0

for (i in 1:index) {
  mapa_partido[[i]] <- tm_basemap(server = "CartoDB.PositronNoLabels") +
    # saldo por  partido por estado
    tm_shape(shp = partidos_saldo[[i]], name = paste0("Saldo da votação: ", partidos_saldo[[i]]$legislator_party[1])) +
    tm_fill(col = "saldo", 
            title = paste0(partidos_saldo[[i]]$legislator_party[1], " (", partidos_saldo[[i]]$rollcall_id, ")")) +
    tm_borders() +
    tm_text(text = "sigla", size = 1) +
    tm_symbols(alpha = 0, border.alpha = 0,
               popup.vars = c(`Saldo da votação: ` = "saldo",
                              `Votos a favor: ` = "sim",
                              `Votos contra: ` = "nao")) +
    tm_view(leaflet.options = c(dragging = FALSE), 
            set.zoom.limits = c(4, 10), view.legend.position = c("right", "bottom"))
  mapa_partidos_final <- mapa_partidos_final + mapa_partido[[i]]
}

mapa_partidos_final <- mapa_partidos_final +
  # Região
  tm_shape(regiao) +
  tm_borders(col = "black", lwd = 2)  

mapa_partidos_final
```

### [Portifolio](Portifolio.html){.tabset}

#### [AnalisaR](index.html){.tabset}

#### [Blog AnalisaR](Blog-AnalisR.html){.tabset}

#### [Equipe AnalisaR](Equipe-AnalisaR.html){.tabset}

#### [Contato](Contato.html){.tabset}
